【裁判字號】    97,簡上,963
【裁判日期】    980219
【裁判案由】    傷害
【裁判全文】
臺灣桃園地方法院刑事判決             97年度簡上字第963號
上  訴  人  臺灣桃園地方法院檢察署檢察官
被  上訴人
即  被  告  乙○○
                      號
上列上訴人因傷害案件，不服本院刑事庭民國97年10月31日97年
度壢簡字第2587號第一審刑事簡易判決（聲請簡易判決處刑案號
：97年度偵字第17408 號），提起上訴，本院管轄之第二審合議
庭判決如下：
    主  文
上訴駁回。
乙○○緩刑貳年。
    事  實
一、本件經本院審理結果，認原審以被告乙○○犯刑法第277 條
    第1 項之傷害罪，判處拘役59日，並准以新臺幣（下同）1,
    000 元折算1 日易科罰金，經核其認事用法及量刑均無不當
    ，應予維持，並引用第一審刑事簡易判決書及聲請簡易判決
    處刑書記載之事實、證據及理由（如附件）。
二、檢察官上訴意旨略以：被告僅因停車細微小事口角，竟持實
    心鐵棍攻擊告訴人甲○○，至告訴人左手骨折，2 個多月無
    法工作，且被告尚未與告訴人達成和解，犯後態度與原審判
    決所記載「態度尚佳」不符，原審量刑過輕等語。
三、按法官於有罪判決如何量處罪刑，為實體法賦予審理法官裁
    量之刑罰權事項，法官行使此項裁量權，自得依據個案情節
    ，參酌刑法第57條所定各款犯罪情狀之規定，於法定刑度內
    量處被告罪刑；除有逾越該罪法定刑或法定要件，或未能符
    合法規範體系及目的，或未遵守一般經驗及論理法則，或顯
    然逾越裁量，或濫用裁量等違法情事之外，自不得任意指摘
    其量刑違法（最高法院80年臺非字第473 號、75年臺上字第
    7033號、72年臺上字第6696號、72年臺上字第3647號判例意
    旨可資參照）。準此，法官量刑，如非有上揭明顯違法之情
    事，自不得擅加指摘其違法或不當。經查，本件原審審酌被
    告僅因停車糾紛即心生不滿，持鐵棍毆打告訴人甲○○，及
    告訴人所受傷勢為左手鷹嘴開放性骨折，犯後坦承犯行之態
    度，兼衡其品行、智識程度、生活狀況及素行等一切情狀，
    量處被告拘役59日，並諭知易科罰金之折算標準為以1,000
    元折算1 日，經核並無不合，量刑亦甚妥適。況被告於本院
    審理中與告訴人達成和解（和解內容：被告願給付告訴人86
    ,000 元 ，給付方法：被告應於98年1 月10日前給付告訴人
    20,000元，其餘60,000元，自98年2 月20日起至同年7 月20
    日止，按月於每月20日各給付10,000元，另於98年8 月20日
    前給付6,000 元，如有1 期未履行視為全部到期），又被告
    除本案外並無其他刑事前案紀錄，有臺灣高等法院被告前案
    紀錄表1 份在卷可考。綜上，上訴人雖以原審量刑過輕，指
    摘原判決不當，揆諸上開說明，並不可採，其上訴無理由，
    應予駁回。
四、末查，被告未曾受有期徒刑以上刑之宣告，有臺灣高等法院
    被告前案紀錄表1 份附卷可查，因一時失慮，觸犯本件犯行
    ，且於本院審理中，與告訴人達成民事和解，如上所述，並
    已給付第1 期20,000元之賠償，有遠東國際商業銀行匯款申
    請書1 紙在卷可佐，本院因認被告經此次偵審程序之教訓後
    ，當能知所警惕，信無再犯之虞，因認對被告所處之刑，以
    暫不執行為適當，爰併予宣告緩刑2 年，以啟自新。
據上論斷，應依刑事訴訟法第455 條之1 第1 項、第3 項、第36
8 條、第373 條，刑法第74條第1 項第1 款，判決如主文。
本案經檢察官楊凱真到庭執行職務。
中    華    民    國    98    年    2    月    19     日
                  臺灣桃園地方法院刑事第八庭
                      審判長法  官  林惠霞
                            法  官  張瓊華
                            法  官  張明儀
以上正本證明與原本無異。
不得上訴。
                            書記官  邱仲騏
中    華    民    國    98    年    2    月    19     日


司法院資訊處製作；財團法人民間司法改革基金會備份。
